ACORDAO-COMPLETO-2427226

ACÓRDÃO DE RELAÇÃO

ACÓRDÃO DE RELAÇÃO 9375/2020 ATA 31/2020 - SEGUNDA CÂMARA

Acórdão 9375/2020-TCU-Segunda Câmara
	VISTA esta solicitação encaminhada pelo ministro da Ciência, Tecnologia e Inovações, no âmbito da prestação de contas do Conselho Nacional de Desenvolvimento Científico e Tecnológico - CNPq, referente ao exercício de 2017, de prorrogação de prazo para atendimento dos subitens 9.2.1 e 9.2.2 do Acórdão 450/2020-TCU-Segunda Câmara (abaixo transcritos) , de minha relatoria, em virtude de requerimento apresentado pelo presidente daquele conselho:
"9.2. determinar ao Conselho Nacional de Desenvolvimento Científico e Tecnológico - CNPq que: 
9.2.1. no prazo de 180 (cento e oitenta) dias, a partir das notificações, nos casos em que há riscos de transcorrer o prazo decenal da prescrição da pretensão punitiva deste Tribunal, avalie os ajustes (convênios, auxílios e bolsas) que se encontrem na situação 'aguardando relatório técnico e/ou prestação de contas' ou sem conclusão da análise das prestações de contas, acima dos prazos permitidos, e implemente as medidas administrativas necessárias às cobranças para ressarcimento ao erário; 
9.2.2. no mesmo prazo, registre a inadimplência em todas as situações cabíveis e adote as providências previstas no art. 8º da Lei 8.443/1992 quanto à instauração de tomada de contas especial, sob pena de responsabilidade solidária;"
	Considerando que a Secretaria de Controle Externo do Desenvolvimento Econômico manifestou-se favoravelmente ao deferimento do pedido;
	considerando que a solicitação derivou das seguintes razões, conforme apontado pela unidade técnica:
"a) recente alteração da cúpula diretiva do CNPq: o atual presidente da UJ foi nomeado pela Portaria CNPq 9.191, de 16/4/2020, e o titular da Diretoria de Gestão e Tecnologia da Informação do CNPq, pela Portaria CNPq 2.095, de 8/5/2020; 
b) elevado passivo de prestações de contas de convênios e de concessão de bolsas e auxílios pendentes de avaliação pelo CNPq: inicialmente a nova gestão da UJ constatou que, em junho de 2020, aproximadamente 144.000 processos de prestação de contas estariam com pendências. Entretanto, em apuração mais hodierna, a UJ relata um passivo de 208 mil processos de prestações de contas; 
c) precariedade dos sistemas informatizados e de pessoal e falhas no fluxo de processos e nos sistemas de controles interno do CNPq: em virtude dos fatores relacionados a UJ relata incerteza em relação ao real tamanho do passivo a ser tratado, mormente, em virtude da inconsistência entre suas bases de dados e os critérios adotados para o levantamento; e 
d) as limitações impostas pela situação de calamidade pública advindas da pandemia de Covid 19."
	considerando que o CNPq demonstrou as ações que estão em desenvolvimento para solucionar os problemas que originaram as determinações do TCU;
	os ministros do Tribunal de Contas da União, reunidos em sessão de 2ª Câmara, ACORDAM, por unanimidade, de acordo com o parecer emitido nos autos e com fundamento nos arts. 143, inciso V, alínea "e", e 183, parágrafo único, do Regimento Interno e 8º, § 1º, da Resolução TCU 170/2004, em conhecer da solicitação e deferir o pedido de prorrogação do prazo para cumprimento dos subitens 9.2.1 e 9.2.2 do Acórdão 450/2020-TCU-Segunda Câmara por mais 180 dias, a contar do vencimento do termo originalmente fixado.
1. Processo TC-Processo 000.073/2019-9 (PRESTAÇÃO DE CONTAS - Exercício: 2017) 
1.1. Classe de Assunto: II.
1.2. Unidade: Conselho Nacional de Desenvolvimento Científico e Tecnológico.
1.3. Relatora: ministra Ana Arraes.
1.4. Representante do Ministério Público: não atuou.
1.5. Unidade Técnica: Secretaria de Controle Externo do Desenvolvimento Econômico - SecexDesenvolvimento.
1.6. Representação legal: não há.
1.7. Determinações/Recomendações/Orientações: não há.

Segunda Câmara

ANA ARRAES

não há.

Não atuou.

PRESTAÇÃO DE CONTAS (PC)